【裁判字號】    95,簡上,12
【裁判日期】    950314
【裁判案由】    竊盜
【裁判全文】
臺灣士林地方法院刑事判決              95年度簡上字第12號
上  訴  人
即  被  告  乙○○
上列上訴人因竊盜案件，不服本院士林簡易庭中華民國94年11月
 3日94年度士簡字第1191號第一審刑事簡易判決（聲請簡易判決
處刑案號：94年度偵字第8878號），提起上訴，本院管轄之第二
審合議庭判決如下：
    主  文
上訴駁回。
    事實及理由
一、本案經本院審理結果，認第一審判決以上訴人即被告乙○○
    、被告陳宛琳（業經原審判處有期徒刑3 月確定）共同竊盜
    ，所為係犯刑法第320 條第1 項竊盜罪，累犯，判處有期徒
    刑5 月，諭知易科罰金之折算標準，認事用法均無不當，量
    刑亦認妥適，應予維持，原審判決書及聲請聲請簡易判決處
    刑書資予引用。
二、上訴人具狀聲明上訴，但未說明上訴理由，經合法傳喚，亦
    未到庭陳述上訴意旨，其於警偵訊中雖一再否認與共犯陳宛
    琳共同行竊犯罪，辯稱：伊與陳宛琳為男女朋友，於民國94
    年8 月10日下午8 時30分左右前往台北市○○路、文林路口
    ，2 人相約在該處見面，伊騎乘殘障用車號P37-530 號機車
    在該處等候，陳宛琳則自行前往士林夜市逛街，迄翌日凌晨
    零時10分左右，陳宛琳跑出來並跳上伊機車叫伊快騎走，伊
    遂載承陳宛琳離開現場，並不知陳宛琳在士林夜市有行竊之
    行為云云。惟查，同案被告陳宛琳於94年8 月11日凌晨零時
    10 分 許在台北市○○區○○路4 後前，下手竊取被害人甲
    ○○營業攤位處架下皮包，經證人錢詩佳、陳清水等人發現
    予以追捕，同案被告陳宛琳即搭乘上訴人騎乘之重型機車逃
    逸，逆向行駛，而於士林區○○路與小北街口處與證人楊正
    安所駕駛之車號758-NC號營業用小客車擦撞，為警查獲等情
    ，分據證人甲○○、錢詩佳、陳清水及楊正安等人於警訊中
    證述在卷，並經被害人甲○○出具贓物領據1 紙在卷為憑，
    而同案被告陳宛琳前往該處行竊，係與上訴人共謀，由同案
    被告陳宛琳下手，上訴人騎車接應，得手後擬朋分所得等節
    ，復據證人陳宛琳於偵查中具結在卷，衡諸同案被告陳宛琳
    與上訴人為男女朋友，要無設詞誣陷之理，且苟上訴人並未
    參與其事，料亦無載乘同案被告陳宛琳後逆向行駛，以求逃
    逸之可能。綜上，上訴人與同案被告陳宛琳共同竊盜犯行明
    確，且前因毒品案件經台灣板橋地方法院以90年板簡字第15
    20號刑事案件判處有期徒刑6 月確定，而於92年12月25日執
    行完畢，此有卷附台灣高等法院被告全國前案紀錄表1 紙可
    稽，5 年內再犯本件有期徒刑以上之罪，為累犯。原審就其
    犯行論罪為竊盜之共同正犯，併依累犯之例加重其刑，核無
    違誤，上訴意旨犯泛稱不服，為無理由，應將其上訴駁回。
三、被告經合法傳喚，無正當之理由不到庭，本院爰不待其陳述
    ，逕行辯論判決。
據上論斷，應依刑事訴訟法第455 條之1 第1 項、第3 項、第
364條、 第368條、第371條、第373 條，判決如主文。
本案經檢察官曾勁元到庭執行職務。
中    華    民    國    95    年    3    月    14     日
                  刑事第七庭庭審判長法  官  趙文卿
                                    法  官  王俊雄
                                    法  官  楊得君
以上正本證明與原本無異。
本判決不得上訴。
                                    書記官  曾韻蒔
中    華    民    國    95    年    3     月    15    日
附錄本案論罪科刑法條：
刑法第320條第1項
意圖為自己或第 3 人不法之所有，而竊取他人之動產者，為竊盜
罪，處五年以下有期徒刑、拘役或五百元以下罰金。


司法院資訊處製作；財團法人民間司法改革基金會備份。
